【裁判字號】    98,訴,1139
【裁判日期】    981207
【裁判案由】    毒品危害防制條例
【裁判全文】
臺灣基隆地方法院刑事判決              98年度訴字第1139號
公  訴  人  臺灣基隆地方法院檢察署檢察官
被      告  乙○○
上列被告因違反毒品危害防制條例案件，經檢察官提起公訴（98
年度毒偵字第1727號、98年度偵字第3638號），因被告於準備程
序中為有罪之陳述，經本院合議庭裁定由受命法官獨任行簡式審
判程序，本院判決如下：
    主  文
乙○○施用第一級毒品，累犯，處有期徒刑捌月，扣案之第一級
毒品海洛因壹包（驗餘淨重零點零捌肆肆公克）併同難以析離之
包裝袋壹只沒收銷燬之。
    事  實
一、乙○○前因施用毒品案件，經送觀察、勒戒後，認有繼續施
    用毒品之傾向，經臺灣高雄方法院以88年度毒聲字第4019號
    裁定送強制戒治，嗣於88年11月19日停止戒治處分出監付保
    護管束，於89年6 月4 日戒治期滿，並由臺灣高雄地方法院
    檢察署檢察官於89年7 月1 日以89年度戒毒偵字第698 號為
    不起訴處分確定；又於前揭強制戒治執行完畢後5 年內，再
    犯施用毒品案件，經臺灣高雄地方法院以89年度毒聲字第93
    05號裁定令入強制戒治處所施以強制戒治，後於90年11月20
    日停止處分，刑案部分並經臺灣高雄地方法院以90年度訴字
    第210 號判決判處應執行有期徒刑1 年確定。另因搶奪案件
    ，經臺灣高雄地方法院以90年度訴字第1719號判決判處有期
    徒刑1 年2 月確定，與其前揭施用毒品等案件，經臺灣高雄
    地方法院以90年度聲字第3400號裁定應執行有期徒刑1 年10
    月確定，而於93年4 月6 日假釋出監，迄於93年7 月14日假
    釋期滿，所餘有期徒刑未經撤銷假釋，視為執行完畢。又因
    施用第一、二級毒品，經臺灣高雄地方法院以93年度訴字第
    2463號判決判處應執行有期徒刑8 月確定，而於94年12月15
    日執行完畢。
二、詎其猶不知戒除毒癮，復基於施用第一級毒品海洛因之犯意
    ，於98年8 月7 日上午7 、8 時許，在基隆市○○○街62巷
    203 號3 樓住處內，將第一級毒品海洛因摻水稀釋注入針筒
    ，以注射手臂血管之方式，施用第一級毒品海洛因1 次。嗣
    於98年8 月7 日中午12時20分許，在基隆市○○區○○街處
    ，為警盤查，乙○○當場將其持有之第一級毒品海洛因1 包
    （驗餘淨重0.0844公克）丟棄在地，而為警查獲，並經其同
    意採驗尿液，檢驗結果呈嗎啡陽性反應，而知上情。
三、案經基隆市警察局第四分局報請臺灣基隆地方法院檢察署檢
    察官偵查起訴。
    理  由
一、本件被告所犯者非為死刑、無期徒刑、最輕本刑為3 年以上
    有期徒刑之罪或高等法院管轄第一審案件，其於準備程序進
    行中，先就被訴事實為有罪之陳述，經告知其簡式審判程序
    之旨，並聽取公訴人、被告之意見後，本院業已依刑事訴訟
    法第273 條之1 第1 項之規定，裁定由受命法官獨任以簡式
    審判程序進行本案之審理。
二、上揭事實，業據被告乙○○於本院準備程序、審理時坦承不
    諱，而被告為警查獲後所採集之尿液檢體，經送請檢驗，結
    果呈嗎啡陽性反應，此有台灣尖端先進生技醫藥股份有限公
    司出具之濫用藥物檢驗報告1 份附卷可稽。又被告所持有之
    白色粉末1 包（驗餘淨重0.0844公克），經鑑定結果，檢出
    第一級毒品海洛因成分，此有基隆市警察局第四分局查獲毒
    品危害防制條例毒品初步鑑驗報告書、交通部民用航空局航
    空醫務中心98年8 月24 日航藥鑑字第0984222 號鑑定書各1
    份在卷可稽，堪認被告上開自白與事實相符，足以採信。查
    被告前經強制戒治執行完畢釋放後5 年內，多次再犯施用毒
    品罪，經法院判處如事實欄一所示有期徒刑等情，有臺灣高
    等法院被告前案紀錄表在卷可稽。被告既曾於「五年內再犯
    」，且經法院判處罪刑確定，竟又再次於如事實欄二所示之
    時間，施用第一級毒品，被告即非屬毒品危害防制條例第20
    條第3 項所定「五年後再犯」之情形，從而，檢察官依法逕
    行起訴，於法要無不合。綜上所陳，本案事證明確，被告施
    用第一級毒品犯行，洵堪認定，應依法論科。
三、查海洛因係毒品危害防制條例第2 條第2 項第1 款所定之第
    一級毒品，核被告施用第一級毒品海洛因之行為，係犯毒品
    危害防制條例第10條第1 項之施用第一級毒品罪。被告因施
    用而持有第一級毒品海洛因之低度行為，應為施用第一級毒
    品之高度行為所吸收，不另論罪。又被告前曾受如事實欄一
    所載有期徒刑之執行，此有臺灣高等法院被告前案紀錄表附
    卷可考，其於有期徒刑之執行完畢後，5 年以內故意再犯本
    件有期徒刑以上之罪，為累犯，應加重其刑。本院審酌被告
    犯罪之動機、吸食頻率、曾有施用毒品之前科仍不知戒除，
    惟犯罪後坦承犯行，且所犯之施用毒品犯行乃戕害自己身心
    健康，並未危及他人等一切情狀，量處如主文所示之刑。又
    扣案之第一級毒品海洛因1 包（驗餘淨重0.0844公克）併同
    難以析離之包裝袋1 只，應依毒品危害防制條例第18條第1
    項前段規定宣告沒收銷燬之。
據上論斷，應依刑事訴訟法第273 條之1 第1 項、第299 條第1
項前段，毒品危害防制條例第10條第1 項、第18條第1 項前段，
刑法第11條前段、第47條第1 項，判決如主文。
本案經檢察官甲○○到庭執行職務。
中    華    民    國    98    年    12    月    7     日
                  刑事第二庭法  官  黃梅淑
以上正本證明與原本無異。
如不服本判決應於收受本判決後10日內向本院提出上訴書狀，其
未敘述上訴理由者，並得於提起上訴後10日內向本院補提理由書
狀（均須按他造當事人之人數附繕本。）「切勿逕送上級法院」
中    華    民    國    98    年    12     月    7    日
                            書記官  盧鏡合
附錄論罪法條：
毒品危害防制條例第10條第1 項
施用第一級毒品者，處6 月以上5 年以下有期徒刑。


司法院資訊處製作；財團法人民間司法改革基金會備份。
